最高法院刑事裁定　　　　　　　　一○○年度台抗字第一二號
抗　告　人　郭穎龍
上列抗告人因擄人勒贖案件，不服台灣高等法院中華民國九十九
年十一月十八日延長羈押之裁定（九十九年度上訴字第一四六七
號），提起抗告，本院裁定如下：
    主  文
抗告駁回。
    理  由
按對於羈押中之被告認為有繼續羈押之必要而延長其羈押期間，
為受訴法院裁量權之行使，如無顯然違背法令，即非被告所得任
意爭執。本件原審法院以：抗告人郭穎龍前經原審以其犯刑法第
三百三十條第一項加重強盜等罪，嫌疑重大，並有刑事訴訟法第
一百零一條第一項第一款、第三款情形，非予羈押，顯難進行審
判，於民國九十九年四月二十六日執行羈押，並自同年七月二十
六日、同年九月二十六日各延長羈押二月，羈押期間即將屆滿。
茲經訊問後認前項原因依然存在，有繼續羈押之必要，因依刑事
訴訟法第一百零八條第一項、第五項之規定，裁定自同年十一月
二十六日起，延長羈押二月。經核於法並無違誤。抗告意旨略以
：(一)羈押係限制被告人權最為嚴重之強制處分，自應審慎判斷是
否符合羈押要件，且須有非予羈押顯難進行追訴、審判之必要性
要件，倘斟酌比例原則或其他客觀情事，認得以具保等其他方式
代替羈押，為維護被告人權，自無繼續羈押被告之必要。(二)抗告
人雖經通緝到案，但抗告人因不諳法律，且因家中經濟陷入困頓
，父母及弟皆傷病，需龐大生活與醫療費用，故抗告人須日夜工
作，並蒐集有利之證據，誤以為第一審準備程序庭一次不到亦無
妨，孰料第一審即發布通緝，抗告人實係無心之過，並非蓄意不
到庭。(三)按被告未經判決確定前，推定為無罪，抗告人因本案遭
第一審判處有期徒刑九年，刻在上訴中，於未判決確定前一再延
長羈押，有違憲法第八條保障人身自由之意旨。(四)原審法院第十
庭受命法官李春地、審判長陳榮和，於承審本案並接押後，旋爆
發私德問題，致使本案延宕，續承審本案之第十九庭受命法官林
洲富、審判長高明哲，僅開一庭延長羈押庭後，再因法官私德問
題而更換承審庭，抗告人訴訟權利因此嚴重受損，導致羈押時間
不斷延長。(五)又依憲法第八條與大法官會議第三九二號解釋意旨
，原審法院法官李春地、審判長陳榮和已犯罪在先，審判長高明
哲亦犯關說案在先，渠等已違法，自不能代表國家行使刑事訴訟
職權，卻以裁定抗告人延長羈押，難謂合於法定程序等語。惟查
：原審法院係以抗告人涉犯加重強盜罪，嫌疑重大，有逃亡之虞
，且所犯最輕本刑為五年以上有期徒刑之罪，有刑事訴訟法第一
百零一條第一項第一款、第三款所定之情形，非予羈押顯難進行
審判，而有羈押之必要，予以羈押，並延長羈押。而抗告人因上
開案件，已經第一審法院判處有期徒刑九年在案，有該判決書在
卷可稽，抗告人既經通緝到案，顯見原審法院並非單以抗告人涉
犯最輕本刑為五年以上有期徒刑之罪即認有逃亡之虞；又原裁定
法官縱另涉他案，然在其遭停職前所為裁定，並非無效。另抗告
人犯罪嫌疑是否重大，有無羈押及繼續羈押之必要，俱屬事實問
題，原審法院本有審酌訴訟進行程度及其他一切情事自由裁量之
職權。抗告意旨徒憑前詞，任意指摘原裁定不當，為無理由，應
予駁回。
據上論結，應依刑事訴訟法第四百十二條，裁定如主文。 
中    華    民    國  一○○  年    一    月    六    日
                      最高法院刑事第二庭
                          審判長法官  莊  登  照  
                                法官  徐  昌  錦  
                                法官  許  錦  印  
                                法官  蘇  振  堂  
                                法官  林  立  華  
本件正本證明與原本無異
                                      書  記  官  
中    華    民    國  一○○  年    一    月   十四   日
                                                      Ｅ